臺灣高等法院高雄分院刑事判決　　　　　九十一年度上重訴字第一號
　　上　訴　人
　　即　被　告　甲○○○○○A.
　　選任辯護人　吳建勛律師
　　　　　　　　游雪莉
　　　　　　　　陳慧錚
右上訴人因違反毒品危害防制條例案件，不服臺灣高雄地方法院九十年度重訴字第五
七號中華民國九十年十二月十二日第一審判決（起訴案號：臺灣高雄地方法院檢察署
九十年度偵字第一五八二二號），提起上訴，本院判決如左：
      主      文
上訴駁回。
      事      實
一、甲○○○○○AIRASMEE、JEDSADA （中文譯音「節司拉」）係泰國人，為一穿有右義
    肢之殘障人士，於民國（下同）九十年八月八月日，在泰國曼谷某餐廳，與綽號
    「ＯＵＡＮ」（中文譯音「萬」）之不詳姓名成年男子，基於由泰國共同運輸第
    一級毒品海洛因進口至台灣之犯意聯絡，於用餐後，由「ＯＵＡＮ」自其所駕駛
    不詳車牌號碼之自用小客車內交付甲○○○○○AIRASMEE、JEDSADA 藏有第一級毒品海
    洛因一袋（淨重二０六九點六０公克、包裝重二四點六三公克、純度百分之七五
    點四二、純質淨重一五六０點八九公克）之右腳義肢一隻，並給泰幣一萬二千元
    供其購買機票，委託其於同年八月二十三日搭機將上開第一級毒品海洛因走私運
    入台灣，並告以於入境台灣後，住宿GOLDEN CHINA HOTEL（台灣康華大飯店），
    屆時將有人與其接頭，取走上開藏有第一級毒品海洛因之義肢，另給其柺仗使用
    ，接頭之人並將給予甲○○○○○AIRASMEE、JEDSADA新台幣十萬元之報酬，甲○○○○○AIR
    ASMEE、JEDSADA遂先於同年八月十二日至十四日間之某日至泰國曼古機場訂購預
    定於同年八月二十三日前往台灣之機位，俟因故「ＯＵＡＮ」於同年八月十九日
    又要求其提前於同年八月二十二日至機場以補位方式搭機入境台灣，甲○○○○○AIRA
    SMEE、JEDSADA 遂於同年八月二十二日至泰國曼谷機場以候補方式並將上開裝有
    第一級毒品海洛因之右腳義肢裝置於右腳上，搭乘泰國航空ＴＧ六三四號班機，
    於同日（二十二）中午十二時許抵達台灣桃園中乙國際機場，於同日中午十二時
    五十八分許，為內政部警政署航空警察局高雄分局安檢人員在入境檢查室於甲○○○
    ○○AIRASMEE、JEDSADA 右腳所穿戴之義肢內查獲上開夾藏之第一級毒品海洛因一
    袋（淨重二０六九點六０公克、包裝重二四點六三公克、純度百分之七五點四二
    、純質淨重一五六０點八九公克），及「ＯＵＡＮ」所有交藏放上開第一級毒品
    海洛因所用之右腳義肢一隻。
二、案經內政部警政署航空警察局高雄分局移送臺灣高雄地方法院檢察署檢察官偵查
    起訴。
      理      由
一、訊據上訴人即被告節司拉對其於右揭時地受「ＯＵＡＮ」之委託，穿上「ＯＵＡ
    Ｎ」交付夾藏物品之右腳義肢自泰國運送入境台灣，在桃園中乙國際機場入境檢
    查室為警查獲之事實固坦承不諱，惟矢口否認知「ＯＵＡＮ」交付之義肢內藏第
    一級毒品海洛因而為穿上運送，辯稱：「ＯＵＡＮ」有照伊原所穿之右義肢製
    作另一義肢，「ＯＵＡＮ」僅告訴伊義肢內夾藏之物品係非法物品，但未明確告
    訴伊係第一級毒品海洛因，並稱如被查獲亦不會被判重刑，伊不知係第一級毒品
    ，如知係第一級毒品被查獲後會判重刑，伊不可能只以新台幣十萬元之代價為其
    運送，伊在警訊時，係因海關人員將義肢內藏放之物品送驗結果已知係第一級毒
    品海洛因，伊始稱知道義肢內夾藏之物品係第一級毒品海洛因，非係運送時早已
    知情，警訊時泰語之翻譯並不乙確云云。然查被告於警訊及檢察官偵查中均供承
    知其所運送藏放於義肢內之物品為第一級毒品海洛因不諱，甚且供稱知道運送毒
    品是犯法行為，但「ＯＵＡＮ」告訴伊罪不是很重等語（見警卷第四頁及偵查卷
    第七頁），並經原審當庭播放警訊錄音帶勘驗無訛（見原審卷第三０頁），且查
    被告之警訊筆錄係於九十年八月二十二日二十時五十五分製作，海關之扣押搜索
    筆錄僅記載如押物品「疑似海洛因」，法務部調查局係於同年月二十四日收到航
    空警察局高雄分局送請鑑驗之物品，始驗出該物品係海洛因，有各該筆錄、鑑定
    通知書在卷可考；再若確係因我國海關人員之告知被告始知其所運送之物品為毒
    品海洛因，衡情其於警偵訊時豈有均未為如此供述，甚且被告既於警訊時自承「
    ＯＵＡＮ」曾告知運送毒品入境台灣罪不是很重，於檢察官偵查中亦供承：「知
    道（義肢內之東西是毒品），但不知道運毒之罪很重」各等語，若其未受明白告
    知所運之物為何物，自無與「ＯＵＡＮ」有上開對話之情，是被告迨至原審及本
    院審理時始為上開辯詞，是否屬實已有疑義，況綽號「ＯＵＡＮ」既以藏放在義
    肢內之方式，委託被告以非乙常方式夾帶入境，並提供其機票費用，更且允諾入
    境後給予新台幣十萬元之高額報酬，衡情被告豈有未究明所運送之物為何物而逕
    同意為其運送之理，是被告事後辯稱伊不知所運送之物為毒品海洛因云云，無非
    事後卸責之詞，不足採信。此外並有被告護照影本、台北關稅局扣押貨物、運輸
    工具收據及搜索筆錄各一份附卷可稽，又被查獲扣案物品一袋，經送請法務部調
    查局依「化學呈色法」及「氣相層析質譜儀分析法」，鑑定結果確係第一級毐品
    海洛因，淨重二０六九點六０公克、包裝重二四點六三公克、純度百分之七五點
    四二、純質淨重一五六０點八九公克無訛，有該局九十年十月四日（九０）陸（
    一）第00000000號鑑定通知書一紙及查獲時之相片二張在卷足憑；復有
    裝載海洛因之右腳義肢一隻扣案足資佐證。是本件事證已甚明確，被告犯行堪予
    認定。
二、按海洛因為毒品危害防制條例第二條第二項第一款所列之第一級毒品，並為行政
    院依懲治走私條例第二條第四項授權公告之甲項管制進出口物品，不得運輸亦不
    得私運進口，核被告節司拉（甲○○○○○AIRASMEE、JEDSADA ）運輸且私運進口第一
    級毒品海洛因之行為，係犯毒品危害防制條例第四條第一項之運輸第一級毒品罪
    及懲治走私條例第二條第一項之私運管制物品進口罪。被告與「ＯＵＡＮ」不詳
    姓名年籍之成年男子間，就運輸、私運海洛因之犯行，有犯意聯絡及行為分擔，
    均為共同乙犯。其持有第一級毒品海洛因之低度行為，為運輸毒品之高度行為所
    吸收，不另論罪。被告以一運輸私運海洛因進口之行為，觸犯上開二罪名，應依
    刑法第五十五條想像競合犯之規定，從一重論以運輸第一級毒品罪，檢察官認被
    告所犯上開二罪有方法結果之牽連關係，為牽連犯云云，容有誤會，附此說明。
三、原審因而適用毒品危害防制條例第四條第一項、第十八條第一項前段、第十九條
    第一項、懲治走私條例第二條第一項，刑法第十一條、第二十八條、第五十五條
    、第三十七條第一項、第九十五條，審酌被告為賺取不當報酬，以夾藏在義肢內
    之方式共同運輸入境，運送之毒品海洛因之數量甚鉅（淨重二０六九點六０公克
    ），以每人每次零點幾公克施用數量計算，足供數千人次施用，危害社會治安及
    國民健康至鉅，且為世界各國戳力消除之萬國公害，並維國民健康等一切情狀，
    科處被告無期徒刑，並依刑法第三十七條第一項規定宣告被告褫奪公權終身；又
    以被告為外國人，既為有害我國國民之行為，於執行完畢或赦免後，不宜再留滯
    國內，乃併宣告於刑之執行完畢或赦免後，驅逐出境之保安處分。扣案之第一級
    毒品海洛因一袋（淨重二０六九點六０公克、包裝重二四點六三公克、純度百分
    之七五點四二、純質淨重一五六０點八九公克），為查獲之毒品，應依毒品危害
    防制條例第十八條第一項前段規定宣告沒收並銷燬之；又扣案之義肢一隻，為共
    犯「ＯＵＡＮ」所有供運輸毒品罪所用之物，應依同條例第十九條第一項規定宣
    告沒收之。至扣案襪子及鞋子各一隻，並非與義肢連為一體而不可分，且其亦非
    供犯罪所用之物，明不得宣告沒收，原審認事用法皆無不合，量刑亦稱允當，
    被告上訴以其並非確知夾藏運輸入境者為第一級毒品海洛因，指摘原判決依運輸
    第一級毒品罪論處為不當，非有理由，應予駁回。
據上論結，應依刑事訴訟法第三百六十八條，判決如主文。
本案經檢察官鄭文貴到庭執行職務。
中    華    民    國     九十一     年       四       月     二十三     日
                              臺灣高等法院高雄分院刑事第四庭
                    審判長法官  蕭權閔
                                        法官  李嘉興
                                        法官  陳吉雄
右乙本證明與原本無異。
如不服本判決應於收受本判決後十日內向本院提出上訴書狀，其未述上訴理由者，
並得於提起上訴後十日內向本院補提理由書狀（均須按他造當事人之人數附繕本)「
切勿逕送上級法院」。
                                      書記官  黎  珍
中    華    民    國     九十一     年       四       月     二十五   日
附錄：本判決論罪科刑法條：
毒品危害防制條例第四條第一項：
製造、運輸、販賣第一級毒品者，處死刑或無期徒刑；處無期徒刑者，得併科新臺幣
一千萬元以下罰金。
懲治走私條例第二條第一項：
私運管制物品進口、出口逾公告數額者，處七年以下有期徒刑，得併科新臺幣二十萬
元以下罰金。
                                                                        Ｆ
